臺灣高等法院刑事判決
108年度上訴字第3750號
上  訴  人  
即  被  告  袁作新  



上列上訴人即被告因毒品危害防制條例案件，不服臺灣桃園地方
法院108年度審訴字第972號，中華民國108年7月19日第一審判決
（起訴案號：臺灣桃園地方檢察署107年度毒偵字第3441號），
提起上訴，本院判決如下：
    主  文
上訴駁回。    
    理  由
一、按不服地方法院之第一審判決而上訴者，須提出上訴書狀，
    並應敘述具體理由，為上訴必備之程式。倘其上訴書狀已敘
    述理由，但所敘述者非屬具體理由，仍屬不符上訴之法定程
    式，由第二審法院以其上訴不合法律上程式，判決駁回，不
    生定期命補正之問題。此觀刑事訴訟法第350條第1項、第36
    1條、第362條前段及第367條前段之規定自明。且自同法第3
    61條之修法過程以觀，原草案為：「依前項規定提起上訴者
    ，其上訴書狀應敘述理由，並引用卷內訴訟資料，具體指摘
    原審判決不當或違法之事實。其以新事實或新證據為上訴理
    由者，應具體記載足以影響判決結果之理由」，嗣經修正通
    過僅保留「上訴書狀應敘述具體理由」之文字，其餘則刪除
    ，故所稱「具體理由」，並不以其書狀應引用卷內訴訟資料
    ，具體指摘原審判決不當或違法之事實，亦不以於以新事實
    或新證據為上訴理由時，應具體記載足以影響判決結果之情
    形為必要。但上訴之目的，既在請求第二審法院撤銷或變更
    第一審之判決，所稱「具體」，當係抽象、空泛之反面，須
    就不服判決之理由為具體之敘述而非空泛之指摘而言，亦即
    須就其所主張第一審判決有違法或不當之情形，舉出該案相
    關之具體事由足為其理由之所憑，而非徒托空言或漫事指摘
    ；若僅泛言原判決認事用法不當、採證違法或判決不公、量
    刑過重等空詞，而無實際論述內容，即無具體可言（最高法
    院106年第8次刑事庭會議決議意旨參照）。
二、本件上訴人即被告袁作新因犯毒品危害防制條例第10條第1
    、2項之施用第一、二級毒品罪，經原審分別判處有期徒刑7
    月，有期徒刑4月、如易科罰金以新臺幣1,000元折算1日，
    並就扣案之海洛因4包（驗餘淨重2.11公克）、甲基安非他
    命1包（驗餘毛重0.9963公克）諭知沒收銷燬之，及扣案之
    削尖吸管1支與注射針筒1支沒收。原審係依憑被告之自白，
    佐以桃園市政府警察局被採尿人暨毒品真實姓名與編號對照
    表、桃園市政府警察局龍潭分局檢體監管紀錄表、內政部警
    政署刑事警察局107年8月28日刑鑑字第1070050537號鑑定書
    、台灣檢驗科技股份有限公司107年6月11日報告編號
    UL/2018/00000000號濫用藥物檢驗報告、自願受搜索同意書
    、桃園市政府警察局龍潭分局搜索扣押筆錄、扣押物品目錄
    表、扣案物品照片、法務部調查局濫用藥物實驗室調科壹字
    第10723015690號鑑定書等，認被告上開自白核與事實相符
    ，犯行堪予認定，並審酌被告前因施用毒品案件經法院判處
    罪刑確定，仍未能戒除毒癮，施用足以導致人體機能發生依
    賴性、成癮性及抗藥性等障礙之第一、二級毒品，戕害自身
    健康，漠視法令禁制，所為誠屬不當，再衡以被告犯後坦承
    犯行之態度、犯罪所生危害程度暨素行、智識程度、家庭生
    活經濟狀況等一切情狀，分別量處上開之刑，並說明上開沒
    收銷燬及宣告沒收之理由，從形式上觀察，原判決已詳述其
    所憑證據、理由及量刑、沒收之依據，並無認定事實錯誤、
    量刑瑕疵或違背法令之情形。
三、被告不服原判決，於108年8月6日具狀聲明上訴，並於108年
    8月26日補提上訴理由狀，稱：其所為並未危害他人，且母
    親年邁，尚賴其照顧，若入監服刑，將使其母無人照料，請
    從輕發落，並量處得易科罰金之刑云云，形式上雖已敘述上
    訴理由，惟並未指出原判決之量刑有何不當或違法之處，亦
    未就其不服原判決之理由舉出足為所憑之具體事由，揆諸首
    揭說明，被告上訴顯無具體理由而不合法定程式，應予駁回
    ，並不經言詞辯論為之。
據上論斷，應依刑事訴訟法第367 條前段、第372 條，判決如主
文。
中　　華　　民　　國　　108 　年　　12　　月　　31　　日
                  刑事第二十二庭審判長法　官  洪于智
                                      法　官  陳銘壎
                                      法　官  汪怡君
以上正本證明與原本無異。
施用第一級毒品罪部分，如不服本判決應於收受送達後10日內向
本院提出上訴書狀，其未敘述上訴之理由者並得於提起上訴後10
日內向本院補提理由書（均須按他造當事人之人數附繕本）「切
勿逕送上級法院」。
其他部分不得上訴。
                                      書記官  徐仁豐
中　　華　　民　　國　　108 　年　　12　　月　　31　　日
附錄本案論罪科刑法條全文：
毒品危害防制條例第10條
施用第一級毒品者，處6月以上5年以下有期徒刑。
施用第二級毒品者，處3年以下有期徒刑。